【裁判字號】    97,簡上,961
【裁判日期】    971231
【裁判案由】    傷害
【裁判全文】
臺灣桃園地方法院刑事判決             97年度簡上字第961號
公  訴  人  臺灣桃園地方法院檢察署檢察官
上  訴  人
即  被  告  甲○○
上列上訴人因傷害案件，不服本院97年度桃簡字第2811號中華民
國97年10月31日第一審判決（聲請簡易判決處刑案號：97年度偵
字第18056 號），提起上訴，本院管轄之第二審合議庭判決如下
：
    主  文
上訴駁回。
緩刑貳年。
    事  實
一、甲○○於民國97年6月22日下午4時許，在桃園縣八德市○○
    ○街47號遠東活水健康世界游泳池之停車場內，因停車糾紛
    ，竟基於傷害之犯意，揮拳毆打乙○○之臉部，致其受有右
    眼及鼻子挫傷之傷害。
二、案經乙○○訴由桃園縣政府警察局八德分局報告臺灣桃園地
    方法院檢察署檢察官偵查後聲請簡易判決處刑。
    理  由
壹、程序部分：
一、按被告以外之人於審判外之言詞或書面陳述，除法律有規定
    者外，不得作為證據，刑事訴訟法第159 條第1 項固定有明
    文。然被告以外之人於偵查中向檢察官所為之陳述，除顯有
    不可信之情況外，得為證據；被告以外之人於審判外之陳述
    ，雖不符同法第159 條之1 至之4 之規定，而經當事人於審
    判程序同意作為證據，法院審酌該言詞陳述或書面陳述作成
    時之情況，認為適當者，亦得為證據；又當事人、代理人或
    辯護人於法院調查證據時，知有第159 條第1 項不得為證據
    之情形，而未於言詞辯論終結前聲明異議者，視為有前項之
    同意，同法第159 條之1 第2 項、第159 條之5 亦分別定有
    明文。又刑事訴訟法第159 條之5 的立法意旨在於傳聞證據
    未經當事人之反對詰問予以核實，原則上先予排除。惟若當
    事人已放棄反對詰問權，於審判程序中表明同意該等傳聞證
    據可作為證據；或於言詞辯論終結前未聲明異議，基於尊重
    當事人對傳聞證據之處分權，及證據資料愈豐富，愈有助於
    真實發見之理念，上開傳聞證據亦均得資為證據。經查：關
    於證人乙○○於警詢、偵查中所為陳述，被告於本院審理中
    已表示對上開證據之證據能力不爭執，且經本院於審理期日
    就上開警詢筆錄逐一提示並告以要旨，被告就此部分證據之
    證據能力亦均未聲明異議，本院審酌證人乙○○之證詞對認
    定犯罪事實之存否有其必要性，且上開言詞陳述作成時之情
    況，並無違法取供情形或其他程式上之瑕疵，引用其警詢中
    之陳述作為證據應屬適當認為以之為證據尚屬適當，依刑事
    訴訟法第159 條之5 之規定，即具證據能力。
二、另就長庚紀念醫院診斷證明書1 紙，屬本案臨訟所製作文書
    ，具有個案性質，亦非屬刑事訟訴法第159 條之4 特信性之
    文書，故應為被告以外之人於審判外之書面陳述而屬傳聞證
    據，然被告就前開審判外之陳述於本件審判程序中業已表示
    同意作為本案證據使用，依諸上開規定，自得引為證據。
貳、實體部分：
一、上開犯罪事實，業據上訴人即被告甲○○於本院審理中坦承
    不諱，核與被害人乙○○於警詢及偵查中之指訴情形相符，
    且有長庚紀念醫院診斷證明書診斷證明書1 紙附卷可佐，足
    認被告自白與事實相符，本件事證明確，上訴人即被告犯行
    已堪認定，應依法論科。
二、核被告所為，係犯刑法第277 條第1 項之普通傷害罪。原審
    基此認定，援引刑法第277 條第1 項、第41條第1 項前段，
    刑法施行法第1 條之1 第1 項、第2 項等規定，並審酌上訴
    人即被告犯罪動機、目的、手段、所生之危害、素行等一切
    情狀，逕以簡易判決判處被告拘役40日，如易科罰金，以新
    臺幣1 千元折算1 日，原審認事用法，均無違誤，量刑亦屬
    妥適，上訴人提起上訴，顯無理由，自應予駁回。末查上訴
    人前未曾因故意犯罪受有期徒刑以上刑之宣告，此有臺灣高
    等法院被告前案紀錄表在卷可參，其因一時失慮，致罹刑典
    ，堪認其經此次科刑教訓後，應知所警惕，信無再犯之虞，
    且上訴人即被告於原審判決後已與告訴達成和解，告訴人表
    示不再追究，撤回告訴，此有刑事撤回狀一紙附卷可參，是
    本院認為前開對其宣告之刑，以暫不執行為適當，爰依後刑
    法第74條第1 項第1 款之規定，併予宣告緩刑2 年，以啟自
    新。
據上論斷，應依刑事訴訟法第455 條之1 第1 項、第3 項、第36
8 條、刑法第74條第1 項第1 款，判決如主文。
本案經檢察官黃怡菁到庭執行職務。
中    華    民    國    97    年    12    月    31    日
                  刑事第十庭  審判長 法  官  江德民
                                     法  官  華奕超
                                     法  官  陳添喜
以上正本證明與原本無異。
不得上訴。
                                     書記官  劉玉梅
中    華    民    國    97    年    12    月    31    日
附論罪科刑依據之法條：
中華民國刑法第277條（普通傷害罪）
傷害人之身體或健康者，處3年以下有期徒刑、拘役或1千元以下
罰金。
犯前項之罪因而致人於死者，處無期徒刑或7年以上有期徒刑；
致重傷者，處3年以上10年以下有期徒刑。


司法院資訊處製作；財團法人民間司法改革基金會備份。
